【裁判字號】    97,審易,2492
【裁判日期】    980114
【裁判案由】    竊盜
【裁判全文】
臺灣高雄地方法院刑事判決            97年度審易字第2492號
公  訴  人  臺灣高雄地方法院檢察署檢察官
被      告  甲○○
                    （另案於臺灣高雄監獄執行中）
上列被告因竊盜案件，經檢察官提起公訴（97年度偵字第20583
號），被告於準備程序中就被訴事實為有罪之陳述，經本院告知
簡式審判程序之旨，並聽取被告與公訴人之意見後，本院合議庭
裁定由受命法官獨任進行簡式審判程序，判決如下：
    主  文
甲○○犯竊盜罪，共玖罪，均累犯，各處有期徒刑肆月。應執行
有期徒刑貳年拾月。
    事實及理由
一、本件犯罪事實、證據，除於犯罪事實補充「甲○○前因搶奪
    案件，經本院以94年度訴字第1748號判處有期徒刑6 月確定
    ，又因竊盜案件，經本院以94年度簡字第5867號判處有期徒
    刑3 月確定，上開2 罪經定應執行刑有期徒刑8 月確定；又
    因施用毒品，經臺灣士林地方法院以94年度訴字第496 號判
    處有期徒刑9 月確定，上開各罪接續執行，於民國96年4 月
    19日假釋出監並付保護管束，於96年5 月19日保護管束期滿
    未經撤銷而視為執行完畢」，將附表編號6 之犯罪地點更正
    為「235 巷內」，於證據部分補充被告於本院審理時之自白
    外，其餘均引用起訴書暨其附表所載（如附件）。
二、核被告所為，係犯刑法第320 條第1 項竊盜罪。被告所犯9
    次竊盜罪間，犯意各別，行為互殊，應予分論併罰。被告曾
    受上述有期徒刑執行完畢等情，有臺灣高等法院被告前案紀
    錄表在卷可佐，其於徒刑執行完畢5 年之內故意再犯本件有
    期徒刑以上之罪，均為累犯，應依法加重其刑。爰審酌被告
    正值青年，有工作能力，竟不思以正途取財，而偷竊輪圈、
    水溝蓋等物變賣換取現金，其竊取道路旁之水溝蓋，除侵害
    他人財產權外，亦造成道路使用者可能因此跌倒、摔落之危
    險，被告迄今未賠償被害人，及被告坦承犯行，態度尚可，
    所竊之物品價值並非甚鉅等一切情狀，分別量處如主文所示
    之刑，並定應執行刑。
三、至檢察官雖請求併行諭知強制工作之保安處分，惟按保安處
    分係針對受處分人將來之危險性所為之處置，以達教化、治
    療之目的，為刑罰之補充制度。我國現行刑法採刑罰與保安
    處分雙軌制，係在維持行為責任之刑罰原則下，為協助行為
    人再社會化之功能，以及改善行為人潛在之危險性格，期能
    達成根治犯罪原因、預防犯罪之特別目的。是保安處分中之
    強制工作，旨在對嚴重職業性犯罪及欠缺正確工作觀念或無
    正常工作因而犯罪者，強制其從事勞動，學習一技之長及正
    確之謀生觀念，使其日後重返社會，能適應社會生活。竊盜
    犯贓物犯保安處分條例第3 條第1 項規定，即係本於保安處
    分應受比例原則之規範，使保安處分之宣告，與行為人所為
    行為之嚴重性、行為人所表現之危險性及對於行為人未來行
    為之期待性相當之意旨而制定，而由法院視行為人之危險性
    格，決定應否令入勞動處所強制工作，以達預預防之目的（
    最高法院91年度臺上字第4625號刑事判決意旨參照）。本院
    審酌被告所犯竊盜罪之次數雖達9 次，惟被告所為之財產犯
    罪，僅有94年間之搶奪（本院94年度訴字第1748號）、竊盜
    （本院94年度簡字第5867號），及於97年間之竊盜（本院97
    年度審簡字第4794號），尚難證明被告有犯罪之習慣，或其
    危險性必須以強制其勞動之方式矯正。本件就其竊盜之行為
    諭知如主文之懲罰，應屬足夠，爰未對被告為保安處分之宣
    告，附此敘明。
據上論斷，應依刑事訴訟法第273 條之1 第1 項、第284 條之1
、第299 條第1 項前段、第310 條之2 、第454 條第2 項，刑法
第320條第1項、第47條第1項、第51條第5款，判決如主文。
本案經檢察官王朝弘到庭執行職務。
中    華    民    國    98    年    1     月    14    日
                  刑事第七庭    法  官  蔡書瑜
以上正本證明與原本無異。
如不服本判決應於收受送達後10日內向本院提出上訴書狀，並應
敘述具體理由；如未敘述上訴理由者，應於上訴期間屆滿後20日
內向本院補提理由書（均須按他造當事人之人數附繕本）「切勿
逕送上級法院」。
中    華    民    國    98    年    1     月    15    日
                                書記官  周美
附錄：論罪法條
中華民國刑法第320條
意圖為自己或第三人不法之所有，而竊取他人之動產者，為竊盜
罪，處 5 年以下有期徒刑、拘役或 5 百元以下罰金。
意圖為自己或第三人不法之利益，而竊佔他人之不動產者，依前
項之規定處斷。
前二項之未遂犯罰之。
附件：
臺灣高雄地方法院檢察署檢察官起訴書
                                      97年度偵字第20583號
     被      告  甲○○  男  28歲（民國○○年○○月○○日生）
                         住高雄市前鎮區○○○路95號5樓
                         居高雄縣鳳山市○○○街76號5樓
                         （現於臺灣高雄第二監獄執行中）
                         國民身份證統一編號：Ｚ000000000號
 上列被告因竊盜案件，業經偵查終結，認應該提起公訴，茲將犯
 罪事實及證據並所犯法條分敘如下：
             犯罪事實
 一、甲○○前於民國95年7 月13日，因違反毒品危害防制條例案
     件，經臺灣士林地方法院判處有期徒刑9月確定，並於96年4
     月19日因縮短刑期假釋出監，於96年5 月19日保護管束期滿
     未經撤銷視為執行完畢。詎猶不知悔改，竟意圖為自己不法
     之所有，分別於如附表所示時、地，徒手竊取如附表所示己
     ○○等人之財物，得手後，持往某資源回收場出售得款花用
     ，嗣經警循線查獲上情。
 二、案經高雄縣警察局鳳山分局報告偵辦。
             證據並所犯法條
 一、證據清單及待證事實
   ┌──┬──────────┬───────────────┐
   │編號│證    據    名    稱│待    證    事    實          │
   ├──┼──────────┼───────────────┤
   │一  │被告甲○○於警詢、偵│坦承上開竊盜犯行。            │
   │    │查中之供述。        │                              │
   ├──┼──────────┼───────────────┤
   │二  │告訴代理人許其明、告│被害人等遭竊之情形。          │
   │    │訴人戊○○、丁○○、│                              │
   │    │乙○○及證人癸○○、│                              │
   │    │庚○○、子○○、黃巨│                              │
   │    │弼、丙○○於警詢中之│                              │
   │    │指訴及證述。        │                              │
   ├──┼──────────┼───────────────┤
   │三  │照片36張。          │被告行竊之情形。              │
   └──┴──────────┴───────────────┘
 二、核被告所為，係犯刑法第320條第1項之竊盜罪嫌。又被告所
     犯如附表所示各次犯罪之間，犯意個別，行為互異，請予分
     論併罰。再被告曾受有期徒刑執行完畢，有刑案資料查註紀
     錄表1份在卷可稽，5年內故意再犯本件有期徒刑以上之罪，
     為累犯，請依刑法第47條第1 項規定加重其刑。末請審酌被
     告有犯罪之習慣，請依竊盜犯贓物犯保安處分條例第3條第1
     項之規定，併予諭知於刑之執行前，令入勞動場所強制工作
     ，以資懲儆。
 三、依刑事訴訟法第251條第1項提起公訴。
     此  致
 臺灣高雄地方法院
 中    華    民    國    97    年    10    月    24    日
                               檢  察  官  辛○○
 附表
 ┌─────┬─────┬─────┬─────┬─────┐
 │編號      │犯罪時間  │犯罪地點  │被害人    │失竊物品  │
 ├─────┼─────┼─────┼─────┼─────┤
 │1         │97年4月28 │高雄縣鳳山│己○○    │汽車鋼製輪│
 │          │日13時0分 │市中和裡自│          │圈2個     │
 │          │          │由路452號 │          │          │
 ├─────┼─────┼─────┼─────┼─────┤
 │2         │97年6月7日│高雄縣鳳山│戊○○    │鐵製水溝蓋│
 │          │17時20分  │市○○路二│          │2塊       │
 │          │          │段252號   │          │          │
 ├─────┼─────┼─────┼─────┼─────┤
 │3         │97年6月18 │高雄縣鳳山│丁○○    │鐵製水溝蓋│
 │          │日10時32分│市○○○路│          │10塊      │
 │          │          │232號     │          │          │
 ├─────┼─────┼─────┼─────┼─────┤
 │4         │97年6月19 │高雄縣鳳山│乙○○    │鐵製水溝蓋│
 │          │日19時24分│市○○○路│          │16塊      │
 │          │          │316號     │          │          │
 ├─────┼─────┼─────┼─────┼─────┤
 │5         │97年6月26 │高雄縣鳳山│癸○○    │鐵製水溝蓋│
 │          │日9時30分 │市東門裡鳳│          │4塊       │
 │          │          │林路91號  │          │          │
 ├─────┼─────┼─────┼─────┼─────┤
 │6         │97年6月27 │高雄縣鳳山│庚○○    │鐵製水溝蓋│
 │          │日13時0分 │市誠義裡誠│          │8塊       │
 │          │          │義路325巷 │          │          │
 │          │          │內        │          │          │
 ├─────┼─────┼─────┼─────┼─────┤
 │7         │97年6月28 │高雄縣鳳山│子○○    │鐵製水溝蓋│
 │          │日10時30分│市誠義裡誠│          │11塊      │
 │          │          │義路205巷 │          │          │
 │          │          │內        │          │          │
 ├─────┼─────┼─────┼─────┼─────┤
 │8         │97年6月29 │高雄縣鳳山│壬○○    │鐵製水溝蓋│
 │          │日11時30分│市誠義裡河│          │7塊       │
 │          │          │堤街12巷內│          │          │
 ├─────┼─────┼─────┼─────┼─────┤
 │9         │97年6月29 │高雄縣鳳山│丙○○    │鐵製水溝蓋│
 │          │日18時0分 │市誠義裡誠│          │7塊       │
 │          │          │愛路41巷內│          │          │
 └─────┴─────┴─────┴─────┴─────┘


司法院資訊處製作；財團法人民間司法改革基金會備份。
